【裁判字號】    95,訴,769
【裁判日期】    950630
【裁判案由】    違反槍砲彈藥刀械管制條例
【裁判全文】
臺灣桃園地方法院刑事判決               95年度訴字第769號
公  訴  人  臺灣桃園地方法院檢察署檢察官
被      告  甲○○
                    （另案桃園監獄執行中）
指定辯護人  公設辯護人 陳瑞明
上列被告因違反槍砲彈藥刀械管制條例案件，經檢察官提起公訴
（94年度偵字第16826 號），本院合議庭改依簡式審判程序，判
決如下：
    主  文
甲○○未經許可，持有彈藥之主要組成零件，處有期徒刑柒月，
併科罰金新臺幣參萬元，罰金如易服勞役，以新臺幣玖佰元即銀
元佰元折算壹日。扣案如附表所示之物，均沒收之。
    事  實
一、甲○○有下列前案紀錄，不構成累犯：
  (一)前因違反槍砲彈藥刀械管制條例案，於民國94年5 月23日，
    經本院以93年度訴字第698 號判決判處有期徒刑1 年2 月，
    併科罰金新臺幣30,000元，如易服勞役以3 百元折算1 日，
    緩刑5 年確定。
  (二)復因違反毒品危害防制條例案，於94年6 月30日，經本院以
    94年度訴字第457 號判決判處應執行有期徒刑11月確定，並
    於94年10月31日入監，指揮書執畢日期為95年9 月26日，現
    在臺灣桃園監獄執行中。
  (三)嗣又因違反槍砲彈藥刀械管制條例案，於95年2 月27日，經
    本院以94年度訴字第321 號判決判處有期徒刑6 年，併科罰
    金新臺幣150,000 元，如易服勞役以三百元折算一日，現上
    訴臺灣高等法院。
二、甲○○明知具殺傷力之子彈及彈藥主要組成零件，未經主管
    機關許可，不得持有，竟於93年11月4 日前案（按即事實欄
    一、(三)所示本院94年訴字第321 號）為警查獲後某日某不詳
    時、地，以新臺幣數千元不等之價格，透過某不詳友人，購
    得具殺傷力之土造子彈8 顆及彈藥之主要組成零件黑色火藥
    1 包，而非法持有之，並於94年4 、5 月間，前往不知情之
    友人劉思婕位在桃園縣中壢市○○○街50號住處借住時，將
    該等子彈及火藥留置在該處。嗣於94年5 月10日下午4 時45
    分許，在同址為警查獲土造子彈8 顆及黑色火藥1 包（毛重
    1.25公克，取樣1 公克鑑定）。
三、案經桃園縣警察局大園分局報告臺灣桃園地方法院檢察署檢
    察官偵查起訴。
    理    由
一、按刑事訴訟法第273 條之1 規定除被告所犯為死刑、無期徒
    刑、最輕本刑為3 年以上有期徒刑之罪、或高等法院管轄第
    一審案件者外，於審判期日前之程序進行中，被告先就被訴
    事實為有罪之陳述時，審判長得告知被告簡式審判程序之旨
    ，並聽取當事人、代理人、辯護人及輔佐人之意見後，裁定
    進行簡式審判程序。經查，本件被告甲○○被訴違反槍砲彈
    藥刀械管制條例一案，非前開不得進行簡式審判程序之案件
    ，經被告於本院審理時就被訴事實為有罪之陳述，且經本院
    告知被告簡式審判程序之旨，聽取被告及檢察官之意見後，
    爰依前開刑事訴訟法第273 條之1 之規定，裁定改依簡式審
    判程序審判之，合先敘明。
二、訊據被告對於上開犯罪事實均坦承不諱，並有被告持有之上
    開扣案土造子彈8 顆及黑色火藥1 包（重1.25公克）可資佐
    證。而被告甲○○持有之上開土造子彈8 顆，經送請內政部
    警政署刑事警察局鑑定結果，認均係土造子彈，具直徑約8m
    m 之金屬彈殼，經採樣3 顆試射，可擊發，認具殺傷力。另
    黑色火藥1 包經鑑驗認係雙基發射火藥，依據內政部86年11
    月24日臺（86）內警字第8670683 號公告，火藥為炸彈或爆
    裂物之主要組成零件。此有內政部警政署刑事警察局94年6
    月28日刑鑑字第0940078095號槍彈鑑定書暨鑑識照片及94年
    7 月5 日刑偵五字第0940103026號鑑驗通知書各1 份在卷可
    稽（見94年度偵字第16826 號偵查卷第63至70頁），是認被
    告上開任意性自白，應與事實相符，堪以採取。又被告前曾
    自93年4 月間某日起至同年9 月30日止，連續製造可發射子
    彈具有殺傷力之改造玩具手槍、子彈，嗣為警分別於93年9
    月30日晚間23時20分、93年11月4 日零時5 分許查獲，因違
    反槍砲彈藥刀械管制條例案，於95年2 月27日，經本院以94
    年度訴字第321 號判處有期徒刑6 年，併科罰金新臺幣150,
    000 元，如易服勞役以3 百元折算1 日，現上訴臺灣高等法
    院，有本院該份判決書電腦列印本1 份及臺灣高等法院被告
    前案紀錄表各1 份附卷可稽，被告於本院審判時供稱，本件
    查獲扣案之土造子彈、黑色火藥是在前案為警查獲後才去購
    買的，與前案（按即本院94年度訴字第321 號判決）並無關
    聯，附此敘明。綜上，本件事證明確，被告前揭犯行足可認
    定，應依法論科。
三、核被告甲○○所為，係違反槍砲彈藥刀械管制條例第12條第
    4 項未經許可持有子彈及同條例第13條第4 項未經許可持有
    彈藥之主要組成零件罪。被告同時持有上開土造子彈及火藥
    ，以一行為觸犯未經許可持有子彈及未經許可持有彈藥之主
    要組成零件二罪名，為想像競合犯，應從一重之未經許可持
    有彈藥之主要組成零件罪處斷。爰審酌被告有事實欄所示前
    案紀錄，素行非佳、犯罪之動機、目的、手段，及其持有槍
    彈，對於人身安全、社會治安可能造成之危害甚鉅，惟念及
    在此持有之期間內，其未曾持該批子彈、爆裂物造成實害，
    兼衡之犯罪後坦認犯行之態度等一切情狀，量處如主文所示
    之刑，並就併科罰金之部分，諭知易服勞役之折算標準，以
    資懲儆。
四、沒收：
  (一)扣案土造子彈8 顆，均屬違禁物，除刑事警察局鑑驗時取樣
    試射之土造子彈3 顆，業已滅失不存在而無從宣告沒收外，
    餘5 顆，均依刑法第38條第1 項第1 款規定宣告沒收。
  (二)又扣案之黑色火藥1 包（重1.25公克），係雙基發射火藥，
    為炸彈或爆裂物之主要組成零件，取樣1 公克（含外包裝袋
    淨重0.15，取0.14公克鑑定用罄），係違禁物，應依刑法第
    38條第1 項第1 款規定予以宣告沒收。
據上論斷，應依刑事訴訟法第273 條之1 第1 項、第299 條第1
項前段，槍砲彈藥刀械管制條例第12條第4 項、第13條第4 項，
刑法第11條前段、第55條、第42條第2 項、第38條第1 項第1 款
，罰金罰鍰提高標準條例第2 條，現行法規所定貨幣單位折算新
臺幣條例第2 條，判決如主文。
本案經檢察官廖先志到庭執行職務。
中    華    民    國    95    年    6     月    30    日
                        臺灣桃園地方法院刑事第十二庭
                            法  官  黃永定
以上正本證明與原本無異。
如不服本判決，應於送達後10日內，向本院提出上訴狀。
                            書記官  施春祝
中    華    民    國    95    年    6     月    30    日
附錄本案論罪科刑依據之法條：
槍砲彈藥刀械管制條例第12條
I未經許可，製造、販賣或運輸子彈者，處1 年以上7 年以下有
  期徒刑，併科新臺幣500 萬元以下罰金。
II未經許可，轉讓、出租或出借子彈者，處6 月以上5 年以下有
  期徒刑，併科新臺幣300 萬元以下罰金。
III意圖供自己或他人犯罪之用，而犯前二項之罪者，處3 年以上
  10 年 以下有期徒刑，併科新臺幣700 萬元以下罰金。
Ⅳ未經許可，持有、寄藏或意圖販賣而陳列子彈者，處5 年以下
  有期徒刑，併科新臺幣300 萬元以下罰金。
Ⅴ第 1 項至第 3 項之未遂犯罰之。
槍砲彈藥刀械管制條例第13條
I未經許可，製造、販賣或運輸槍砲、彈藥之主要組成零件者，
  處3 年以上10年以下有期徒刑，併科新臺幣700 萬元以下罰金
  。
II未經許可，轉讓、出租或出借前項零件者，處1 年以上7 年以
  下有期徒刑，併科新臺幣500 萬元以下罰金。
III意圖供自己或他人犯罪之用，而犯前二項之罪者，處5 年以上
  有期徒刑，併科新臺幣1 千萬元以下罰金。
Ⅳ未經許可，持有、寄藏或意圖販賣而陳列第1 項所列零件者，
  第6 月以上5 年以下有期徒刑，併科新臺幣300 萬元以下罰金
  。
Ⅴ第 1 項至第 3 項之未遂犯罰之。
附表：
１  土造子彈8 顆，經試射3 顆，餘5 顆。
２  黑色火藥1.25公克之雙基發射火藥（送驗時取樣淨重0.15公克
    ，其中0.14公克用掉，驗餘淨重0.01公克）。


司法院資訊處製作；財團法人民間司法改革基金會備份。
